【裁判字號】    99,交聲,1983
【裁判日期】    991015
【裁判案由】    交管條例聲異
【裁判全文】
臺灣板橋地方法院交通事件裁定        99年度交聲字第1983號
原處分機關  交通部公路總局臺北區監理所板橋監理站
受處分人即
異  議  人  甲○○
上列受處分人即異議人因不服交通部公路總局臺北區監理所板橋
監理站於民國99年6 月7 日所為板監裁字第裁41-C00000000號違
反道路交通管理事件裁決書所為處分，聲明異議，本院裁定如下
：
    主  文
異議駁回。
    理  由
一、原處分意旨略以：異議人即受處分人甲○○於民國99年4 月
    5 日凌晨1 時10分許，騎乘車牌號碼GGE-246 號重型機車，
    行經臺北縣新莊市○○街230 號前，因「汽車駕駛人酒精濃
    度超過標準（0.4-0.55）（無駕駛執照）」之違規行為，經
    臺北縣政府警察局新莊分局光華派出所執勤員警當場舉發，
    爰依道路交通管理處罰條例第35條第1 項第1 款之規定，裁
    處罰鍰新臺幣（下同）3 萬元，自裁決日起1 年內不得考領
    駕駛執照，並應參加道路交通安全講習。
二、異議意旨略以：伊於99年4 月5 日凌晨1 時許，在新莊市○
    ○街230 號全家便利商店購買飲料後坐在機車上飲用，突遭
    2 位員警盤查，問伊有喝酒嗎？伊告知員警伊在這裡休息，
    鑰匙在伊口袋，機車是未發動的，員警聲稱有錄影到伊騎車
    ，伊說請出示證明，該員警叫伊到監理所就看得到了，強行
    對伊做酒精濃度測試，所以伊向員警表明伊要申訴，故未予
    簽認紅單，爰聲明異議云云。
三、按汽車駕駛人飲用酒類或其他類似物後其吐氣所含酒精濃度
    超過每公升0.25毫克或血液中酒精濃度超過百分之0.05以上
    者，不得駕車，道路交通安全規則第114 條第2 款定有明文
    。又汽車駕駛人，駕駛汽車經測試檢定有酒精濃度超過規定
    標準者，處新臺幣15,000元以上60,000元以下罰鍰，並當場
    移置保管該汽車及吊扣其駕駛執照1 年；汽車駕駛人違反本
    條例規定，應受吊扣駕駛執照處分，於汽車駕駛人係無駕駛
    執照駕車者，在所規定最長吊扣期間內，不得考領駕駛執照
    ，道路交通管理處罰條例第35條第1 項第1 款、第67條第6
    項分別定有明文。再汽車駕駛人，有同法第35條第1 項規定
    之情形者，應接受道路交通安全講習，道路交通管理處罰條
    例第24條第1 項第2 款亦規定甚明。
四、經查，本案查獲情形，業經證人即臺北縣政府警察局新莊分
    局光華派出所警員乙○○於本院中結證稱：當時伊和同事丙
    ○○分別騎警用機車執巡邏勤務，伊等從西盛街往龍安路要
    去陽信銀行簽表，異議人從西盛街的對向騎過來，伊發覺他
    滿臉紅紅的，騎車搖搖晃晃的，就迴轉過去攔停，攔停地點
    正好在超商門口；從伊看到異議人騎車，到伊攔停，中間距
    離不遠，大約5-10公尺，因為兩個人是對向，所以伊一迴轉
    往前約30公尺就攔停到異議人；伊按機車上警鈴，做手勢叫
    異議人靠邊停；伊有叫異議人熄火；（問：從你看到異議人
    在西盛街上騎車，一直到你攔停，異議人有無離開你的視線
    ？）沒有；（問：你攔停異議人後，有無觸摸機車引擎蓋確
    認是否熱的？）有，引擎是熱的，因為後來伊等要扣車，異
    議人不肯把鑰匙給伊等，所以由伊將機車牽回派出所，所以
    伊很確定機車引擎是熱的等語（本院卷第24-27 頁），並有
    臺北縣政府警察局北縣警交大字第C00000000 號舉發違反道
    路交通管理事件通知單影本1 紙在卷可參，衡以證人為執勤
    警員，僅係於執行勤務適時發現異議人有上開情形而逕行舉
    發，其與異議人素不相識，復無怨隙，應無甘冒觸犯偽證之
    罪責，故意構詞誣陷異議人之必要，又警員乙○○當時係騎
    車行駛於異議人對向之車道，且自其看到異議人騎車搖擺不
    定至攔停期間，異議人均未離開其視線，攔停後復有要求異
    議人熄火，並確認引擎是熱的等情，業據證人乙○○於本院
    中證述如上，顯見警員當無誤認異議人之理；且查，經本院
    當庭勘驗蒐證錄影光碟，結果為：「1 從警察攔下異議人後
    開始錄影，異議人當時頭戴安全帽，站在機車旁，漱口後，
    警員拿出酒測器先予異議人練習後，再請異議人吹氣。2 異
    議人吹氣時詢問：我現在有犯規嗎？員警答：我問你有沒有
    喝酒，你說沒有，我看你騎車怪怪的，所以攔下你。3 異議
    人表示拒簽之意思，員警稱：我看你車子搖擺不定，異議人
    稱：我有搖擺？你們倆個認定就可以了？……我去買一罐咖
    啡而已，我有搖擺？」此有本院99年7 月26日勘驗筆錄1 份
    在卷可參（本院卷第17-18 頁），核與證人乙○○上揭證述
    因見到異議人騎乘機車搖擺，而攔停異議人等語相符，且衡
    情，異議人若無飲酒後騎乘機車之違規行為，於警員表示其
    騎乘機車搖擺時，應係立即表明其並無騎乘機車行為，然異
    議人卻僅對警員表示其騎乘機車有無搖擺行為一節為抗辯，
    顯有悖於常情，益證證人乙○○上揭證稱確實有看到異議人
    騎車搖搖晃晃而加以攔停等語，應非虛構。另查，異議人於
    上揭時地遭攔停後，經警測試其呼氣後酒精濃度為每公升0.
    48毫克，亦有酒後時間確認單及酒精濃度測試表各1 份附卷
    可佐（本院卷第7 頁），故異議人於上揭時地，有飲酒後酒
    精濃度超過標準而騎乘機車之違規行為，應堪認定，異議人
    辯稱伊並未騎乘機車遭攔停，只是停在便利商店門口喝飲料
    休息云云，洵屬卸責之詞，顯不足採。
五、綜上，本件異議人前開違規事證已足堪認定，原處分機關依
    上揭規定裁處異議人罰鍰3 萬元，自裁決日起1 年內不得考
    領駕駛執照，並應參加道路交通安全講習，核無不當，異議
    人之異議為無理由，自應駁回。
據上論斷，應依道路交通案件處理辦法第19條，裁定如主文。
中    華    民    國    99    年    10    月    15    日
                    交通法庭法  官  俞秀美
上列正本證明與原本無異。
如不服本裁定，應於裁定送達後五日內敘明抗告理由，向本院提
出抗告狀。
                            書記官  謝怡貞
中    華    民    國    99    年    10    月    15    日

司法院資訊處製作；財團法人民間司法改革基金會備份。
